臺灣高等法院臺中分院刑事判決　　　　99年度上易字第1606號
上　訴　人　臺灣南投地方法院檢察署檢察官
被　　　告　陳俊卿
上列上訴人因被告竊盜案件，不服臺灣南投地方法院99年度易字
第346號，中華民國99年10月28日第一審判決（起訴案號：臺灣
南投地方法院檢察署99年度偵字第2290號），提起上訴，本院判
決如下：
    主  文
上訴駁回。
    事實及理由
一、本案經本院審理結果，認第一審判決認事用法及量刑均無不
    當，應予維持，並引用第一審判決書記載之事實、證據及理
    由（如附件） 。
二、本件檢察官上訴意旨略以：原審所認被告陳俊卿（下稱被告
    ）於民國98年因病離職，事後因大賣場之負責人即告訴人林
    宗民（下以姓名稱之）不願讓其復職，而對林宗民心生不滿
    等情，顯與事實不符；又原審所認被告所犯第案及第案
    ，二者相距44分鐘，係屬各自獨立之犯行，原審論以接續犯
    ，顯違刑法修正廢除第56條連續犯改採一罪一罰之修法意旨
    。且被告多次至上開大賣場竊取財物，於林宗民提出監視畫
    面後，始無奈承認犯罪，事後均未向林宗民道歉，更未給付
    任何損害賠償，原審僅各論處拘役10日，又得易科罰金，實
    屬過輕等語。
三、按刑法上所謂之「接續犯」，則係指行為人以單一之決意，
    於同時、同地或密切接近之時、地接續實施侵害同一法益之
    數行為，而各行為之獨立性極為薄弱，依一般社會健全觀念
    ，在時間差距上，難以強行分開，在刑法評價上，以視為數
    個舉動之接續施行，合為包括之一行為予以評價，較為合理
    者而言（最高法院86年台上字第3295號判例意旨參照）。查
    本件被告如原判決所示之第案係於99年2月16日20時48分
    在林宗民經營之大賣場徒手竊取3M拖把1支，第案則係於
    同日21時32分許，在同上大賣場徒手竊取元本山朝鮮海苔、
    元本山金罐禮盒各1盒及海尼根啤酒2組，二者均係在密切接
    近之時、地，接續施行之數個竊取行為，揆諸前揭說明，原
    判決認上開二案件以合為包括之一行為予以評價，較為合理
    ，而論以接續犯，於法並無不合。
四、按刑罰之量定，屬法院自由裁量之職權行使，應審酌刑法第
    57條所列各款事由及一切情狀，為酌量輕重之標準，並非漫
    無限制；量刑輕重係屬事實審法院得依職權自由裁量之事項
    ，苟已斟酌刑法第57條各款所列情狀而未逾越法定刑度，不
    得遽指為違法；且在同一犯罪事實與情節，如別無其他加重
    或減輕之原因，下級審量定之刑，亦無過重或失輕之不當情
    形，則上級審法院對下級審法院之職權行使，原則上應予尊
    重（最高法院72年臺上字第6696號、75年臺上字第7033號判
    例及85年度臺上字第2446號判決意旨參照）。原審以被告所
    犯上揭竊盜罪之罪證明確，並審酌被告教育程度為高中肄業
    ，因對林宗民心生不滿，多次以相同手法竊取林宗民之財物
    ，侵害林宗民之財產法益，惟犯後於均知坦承犯行之態度等
    一切情狀，分別量處如原判決附表一所示之刑，並均諭知易
    科罰金之折算標準及定其應執行之刑。經核原審所為之量刑
    ，確係本於被告所為各犯行之責任為基礎，並已具體斟酌刑
    法第57條所列情形而為量定，既未逾越法定刑度，又非濫用
    其自由裁量之權限，即難指為違法。且查被告於原審審理時
    即坦承犯行，並當庭向林宗民表示道歉之意，然為林宗民所
    拒絕（參原審卷第42頁），又其本院審理時對本案犯行均已
    坦承不諱，深具悔意，嗣復與林宗民達成民事和解賠償其損
    失，其經此等拘役易科罰金之執行，應已足令其等改過自新
    。檢察官上訴意旨認原審量刑過輕，並無可採。末查，本件
    被告行竊原因乃因對其前雇主即林宗民有所不滿等情，已據
    被告於檢察官訊問時供陳在案（參偵卷第14頁），且林宗民
    亦不否認被告為其因病離職之前員工等情（參警卷第13、14
    頁），則原審據以為認定被告前揭犯行之犯罪動機，核無違
    誤，檢察官上訴意旨認原判決此部分認定與事實不符，亦無
    理由。
五、綜上，本件檢察官執前詞提起本件上訴，為無理由，應予駁
    回。
據上論斷，應依刑事訴訟法第373條、第368條，判決如主文。
本案經檢察官鍾宗耀到庭執行職務。
中    華    民    國   100    年    1     月    18    日
            刑事第二庭  審判長法  官  邱  顯  祥
                              法  官  張  國  忠
                              法  官  王  鏗  普
以上正本證明與原本無異。
不得上訴。
                              書記官  詹  雅  婷
中    華    民    國   100    年    1     月    18    日
附件：
臺灣南投地方法院刑事判決               99年度易字第346號
公  訴  人  臺灣南投地方法院檢察署檢察官
被      告  陳俊卿


上列被告因竊盜案件，經檢察官提起公訴（九十九年度偵字第二
二九Ｏ號），因被告於本院準備程序中就被訴事實為有罪陳述，
本院合議庭裁定由受命法官獨任進行簡式審判程序，判決如下：
    主      文
陳俊卿犯如附表一所示等罪，各處如附表一所犯罪名及科刑欄所
示之刑。應執行拘役玖拾日，如易科罰金，以新臺幣壹仟元折算
壹日。
    事實及理由
一、犯罪事實：
    陳俊卿前曾在址設南投縣埔里鎮○○路○段四六五號之「壹
    分利百貨大賣場」（下稱大賣場）擔任店員，至民國九十八
    年間因病離職，事後因大賣場之負責人林宗民不願讓其復職
    ，而對林宗民心生不滿，竟分別意圖為自己不法之所有，而
    為下列竊盜行為：
  (一)於九十九年二月九日十七時五十分許，駕駛車牌號碼５５０
    ５─ＷＫ號自小客車（下稱系爭車輛）前往大賣場，基於接
    續竊盜之犯意，趁無人注意，徒手竊取衛生筷一包、沙拉油
    二瓶及衛生杯五包，得手後，將上開竊得物品置於系爭車輛
    內（下稱第案）；再於同日十七時五十八分許，進入該大
    賣場，趁無人注意，徒手竊取義美新素時代禮盒、義美新波
    浪禮盒及貝納頌咖啡禮盒各一盒，得手後，將上開所竊得之
    物品放置於系爭車輛內，旋即駕車離去（下稱第案）。
  (二)於九十九年二月十日十八時十四分許，駕駛系爭車輛前往大
    賣場，基於竊盜之犯意，趁無人注意，徒手竊取元本山朝鮮
    海苔及維尼果凍桶各一個，得手後，將上開所竊得之物品放
    置於系爭車輛內，旋即駕車離去（下稱第案）。
  (三)於九十九年二月十一日十二時零一分許，駕駛系爭車輛前往
    大賣場，基於竊盜之犯意，趁無人注意，徒手竊取三入瓦斯
    桶一組，得手後，將上開所竊得之物品放置於系爭車輛內，
    旋即駕車離去（下稱第案）。
  (四)於九十九年二月十六日十八時五十一分許，駕駛系爭車輛前
    往大賣場，基於接續竊盜之犯意，趁無人注意，徒手竊取維
    尼布丁桶、義美新素時代禮盒各一個及仙女棒二包，得手後
    ，將上開所竊得之物品放置於系爭車輛內（下稱第案）；
    又於同日十八時五十六分許，進入該大賣場，趁無人注意，
    徒手竊取沖天炮四包及煙火二組，得手後，將上開所竊得之
    物品放置於系爭車輛內（下稱第案）；復於同日十八時五
    十七分許，進入該大賣場，趁無人注意，徒手竊取沖天炮二
    包，得手後，將上開所竊得之物品放置於系爭車輛內，旋即
    駕車離去（下稱第案）。
  (五)於九十九年二月十六日二十時三十六分許，駕駛系爭車輛前
    往大賣場，基於接續竊盜之犯意，趁無人注意，徒手竊取香
    菸四條，得手後，將上開所竊得之物品放置於系爭車輛內（
    下稱第案）；又於同日二十時四十二分許，進入該大賣場
    ，趁無人注意，徒手竊取鍋子及鍋蓋各一個，得手後，將上
    開所竊得之物品放置系爭車輛內（下稱第案）；復於同日
    二十時四十八分許，進入該大賣場，趁無人注意，徒手竊取
    ３Ｍ拖把一支，得手後，將上開所竊得之物品放置於系爭車
    輛內（下稱第案）；繼於同日二十一時三十二分許，進入
    該大賣場，趁無人注意，徒手竊取元本山朝鮮海苔、元本山
    金綠罐禮盒各一盒及海尼根啤酒二組，得手後，將上開所竊
    得之物品放置於系爭車輛內（下稱第案）；再於同日二十
    一時三十五分許，進入該大賣場，趁無人注意，徒手竊取造
    型海苔禮盒、牛奶花生禮盒各一盒、五合一泡麵一組及貝納
    頌咖啡禮盒二盒，得手後，將上開所竊得之物品放置於系爭
    車輛內，旋即駕車離去（下稱第案）。
  (六)於九十九年二月十七日二十時五分許，駕駛系爭車輛前往大
    賣場，基於接續竊盜之犯意，趁無人注意，徒手竊取五合一
    泡麵一組及大型鞭炮二組，得手後，將上開所竊得之物品放
    置於系爭車輛內（下稱第案）；又於同日二十時八分許，
    進入該大賣場，趁無人注意，徒手竊取舒潔抽取式衛生紙四
    包，得手後，將上開所竊得之物品放置於系爭車輛內，旋即
    駕車離去（下稱第案）。
  (七)於九十九年二月十八日十二時三分許，駕駛系爭車輛前往大
    賣場，基於竊盜之犯意，趁無人注意，徒手竊取浴巾一條及
    飲料一組，得手後，將上開所竊得之物品放置於系爭車輛內
    ，旋即駕車離去（下稱第案）。
  (八)於九十九年二月十八日二十時五十八分許，駕駛系爭車輛前
    往大賣場，基於竊盜之犯意，趁無人注意，徒手竊取高梁酒
    二罐及餅乾二包，得手後，將上開所竊得之物品放置於系爭
    車輛內，旋即駕車離去（下稱第案）。
  (九)於九十九年二月二十八日十七時三十一分許，駕駛系爭車輛
    前往大賣場，基於接續竊盜之犯意，趁無人注意，徒手竊取
    沙拉油三瓶及醬油二瓶，得手後，將上開所竊得之物品放置
    於系爭車輛內（下稱第案）；又於同日十七時三十三分許
    ，進入該大賣場，趁無人注意，徒手竊取伯朗咖啡二盒，得
    手後，將上開所竊得之物品放置於系爭車輛內，旋即駕車離
    去（下稱第案）。陳俊卿竊取上開等物品，總價值合計共
    新臺幣一萬七千七百一十三元並已經使用完畢。後經林宗民
    調閱店內所裝設之監視器並報警處理，始悉上情。
  (十)案經林宗民訴由南投縣政府警察局埔里分局報告臺灣南投地
    方法院檢察署檢察官偵查起訴。
二、證據名稱：
  (一)被告陳俊卿於本院準備程序及審理中之自白。
  (二)告訴人林宗民於警詢及偵查中之指訴（參見警卷第一Ｏ頁至
    第一八頁；偵查卷第一四頁）。
  (三)竊取物品明細表一紙、現場監視器錄影帶翻拍照片二十五張
    （見警卷第一九頁至第三一頁）。
三、論罪科刑之理由：
  (一)核被告陳俊卿就如附表一所示之各案行為，均係犯刑法第三
    百二十條第一項之普通竊盜罪。又被告就如犯罪事實欄所示
    第、案、第案至第案、第案至第案、第、
    案及第、案之竊盜犯行，係先進入大賣場趁無人注意時
    徒手竊取上揭物品得手，隨即又以相同方式竊取前開物品，
    ，乃於密接之期間內，在相同地點實施本件犯罪，侵害相同
    之法益，其等行為之獨立性極為薄弱，依一般社會健全觀念
    ，在時間差距上，難以強行分開，在刑法評價上，以視為數
    個舉動之接續施行，而為包括之一行為予以評價，較為合理
    ，是被告就如犯罪事實欄所示第、案、第案至第案
    、第案至第案、第、案及第、案之竊盜犯行，
    應分別論以接續犯之包括一罪。而其所為如犯罪事實欄所示
    一(一)至(九)之九件普通竊盜犯行，則係分別起意，應予分
    論併罰之。
  (二)爰審酌被告教育程度為高中肄業，有警卷第一頁在卷可憑，
    竟因對告訴人心生不滿，多次以相同手法竊取告訴人之財物
    ，侵害告訴人之財產法益，至今尚未與告訴人和解，惟犯後
    於本院準備程序與審理中均知坦承犯行之態度等一切情狀，
    分別量處如附表一所犯罪名及科刑欄所示之刑，並均諭知易
    科罰金之折算標準，再於主文處定其應執行之刑暨諭知易科
    罰金之折算標準。
四、應適用之法律：
  (一)刑事訴訟法第二百七十三條之一第一項、第二百九十九條第
    一項前段、第三百十條之二、第四百五十四條。
  (二)刑法第三百二十條第一項、第五十一條第六款、第四十一條
    第一項前段。
  (三)刑法施行法第一條之一。
五、如不服本件判決，得自收受送達之日起十日內，繕具理由向
    本院提起上訴。
本案經檢察官張添興到庭執行職務。
中    華    民    國    99    年    10    月    28    日
                          臺灣南投地方法院刑事第四庭
                              法  官  李昇蓉
以上正本與原本無異。
如不服本判決應於收受送達後10日內向本院提出上訴書狀，並應
敘述具體理由；其未敘述上訴理由者，應於上訴期間屆滿後20日
內向本院補提理由書（均須按他造當事人之人數附繕本）「切勿
逕送上級法院」。
告訴人或被害人如對於本判決不服者，應具備理由請求檢察官上
訴，其上訴期間之計算係以檢察官收受判決正本之日期為準。
                              書記官  吳瓊英
中    華    民    國    99    年    10    月    28    日
附錄本案論罪科刑法條:
中華民國刑法第320條
（普通竊盜罪、竊佔罪）
意圖為自己或第三人不法之所有，而竊取他人之動產者，為竊盜
罪，處5  年以下有期徒刑、拘役或 5 百元以下罰金。
意圖為自己或第三人不法之利益，而竊佔他人之不動產者，依前
項之規定處斷。
前二項之未遂犯罰之。
附表一：
┌──┬───────┬────────────────┐
│編號│ 犯罪事實     │ 所犯罪名及科刑                 │
├──┼───────┼────────────────┤
│1.  │如犯罪事實欄所│陳俊卿竊盜，處拘役拾日，如易科罰│
│    │示第至第案│金，以新臺幣壹仟元折算壹日。    │
├──┼───────┼────────────────┤
│2.  │如犯罪事實欄所│陳俊卿竊盜，共肆罪，各處拘役拾日│
│    │示第、、│，如易科罰金，均以新臺幣壹仟元折│
│    │案          │算壹日。                        │
├──┼───────┼────────────────┤
│3.  │如犯罪事實欄所│陳俊卿竊盜，處拘役拾日，如易科罰│
│    │示第案至第│金，以新臺幣壹仟元折算壹日。    │
│    │案            │                                │
├──┼───────┼────────────────┤
│4.  │如犯罪事實欄所│陳俊卿竊盜，處拘役貳拾日，如易科│
│    │示第案至第│罰金，以新臺幣壹仟元折算壹日。  │
│    │案            │                                │
├──┼───────┼────────────────┤
│5.  │如犯罪事實欄所│陳俊卿竊盜，處拘役拾日，如易科罰│
│    │示第、案  │金，以新臺幣壹仟元折算壹日。    │
├──┼───────┼────────────────┤
│6.  │如犯罪事實欄所│陳俊卿竊盜，處拘役拾日，如易科罰│
│    │示第、案  │金，以新臺幣壹仟元折算壹日。    │
└──┴───────┴────────────────┘